【裁判字號】    95,簡抗,2
【裁判日期】    950310
【裁判案由】    侵權行為損害賠償
【裁判全文】
臺灣臺南地方法院民事裁定               95年度簡抗字第2號
抗  告  人  台灣新光保全股份有限公司
法定代理人  甲○○
相  對  人  晉三視訊多媒體有限公司
法定代理人  丁○○
相  對  人  乙○○
            丙○○即廖丙○○
上列抗告人因相對人間請求侵權行為損害賠償事件，抗告人對本
院新營簡易庭民國九十五年二月八日所為裁定（九十四年度營簡
字第五五０號），提起抗告，本院裁定如下：
    主    文
原裁定廢棄。
抗告程序費用由相對人負擔。
    理    由
一、按認抗告為有理由者，應廢棄或變更原裁定，非有必要不得
    命原法院或審判長更為裁定。又對於簡易程序第一審裁判之
    抗告程序，準用第四編抗告程序之規定，此分別參照民事訴
    訟法第四百九十二條及第四百三十六條之一第三項自明。
二、抗告意旨略以：本件相對人晉三視訊多媒體有限公司依租賃
    契約法律關係，起訴請求相對人即被參加人乙○○、丙○○
    （原姓名廖丙○○，於民國九十三年八月九日撤冠夫姓）賠
    償因竊盜所受之損害，因相對人即被參加人乙○○與抗告人
    間訂有保全服務契約書，其向相對人乙○○主張如其應負賠
    償責任，亦得依保全服務契約書內容轉向抗告人求償，雖租
    賃關係與保全服務關係不同，惟相對人晉三視訊多媒體有限
    公司所稱損害是否實在，悠關抗告人應否負保全責任，其判
    決結果，倘不利於相對人乙○○，相對人乙○○將轉依保全
    服務契約書內容內抗告人求償，故抗告人就本件自有法律上
    之利害關係，詎原審不察，駁回抗告人為訴訟之參加，顯有
    不當，為此提出抗告等語。
三、按就就兩造之訴訟有法律上利害關係之第三人，為輔助一造
    起見，於該訴訟繫屬中，得為參加，民事訴訟法第五十八條
    第一項定有明文。經查相對人晉三視訊多媒體有限公司依租
    賃契約法律關係，以相對人乙○○向其承租視聽器材，因保
    管不慎致遺失，且依雙方契約第十條規定：「‧‧‧人為破
    壞或失竊及火災，乙方（按即乙○○）當依市價賠償‧‧‧
    」，及相對人丙○○即廖丙○○為連帶保證人為由，起訴請
    求相對人乙○○、丙○○即廖丙○○賠償因竊盜所受之損害
    ，有起訴狀影本在卷可稽，本件抗告人主張因相對人乙○○
    與抗告人間訂有保全服務契約書，苟相對人乙○○應對晉三
    視訊多媒體有限公司負賠償責任，相對人乙○○亦得依保全
    服務契約書內容向抗告人求償，亦據抗告人提出保全服務契
    約書影本為證，依抗告人之主張，相對人乙○○於本案訴訟
    如受敗訴之判決，將轉依保全服務契約書內容向抗告人求償
    ，則應認對相對人間之前開訴訟，確有法律上之利害關係，
    為輔助乙○○、廖丙○○一造，抗告人聲請參加訴訟，衡之
    首揭說明，應無不合。原審法院誤認抗告人就上開本案訴訟
    無法律上之利害關係，駁回抗告人之訴訟參加，自有未合，
    抗告人提起抗告，應認為有理由，爰由本院將原裁定廢棄。
    原裁定既經廢棄，且抗告人業於原審提出參加書狀表明其於
    本訴訟及當事人、抗告人於本訴訟之利害關係及參加訴訟之
    陳述，即合於民事訴訟法第五十九條訴訟參加之程序，本院
    自無庸另為准為訴訟參加之諭知，附此敘明。
四、依民事訴訟法第四百三十六條之一第三項、第四百九十二條
    、第九十五條、第七十八條，裁定如主文。
中    華    民    國    95    年    3     月    10    日
                  民事第二庭    審判長法  官  杭起鶴
                                      法  官  李杭倫
                                      法  官  翁金緞
以上正本證明與原本無異
本件不得再抗告
中    華    民    國    95    年    3    月     10    日
                                      書記官  張豐榮


司法院資訊處製作；財團法人民間司法改革基金會備份。
